臺灣嘉義地方法院民事判決
110年度嘉小字第36號
原      告  金陽信資產管理股份有限公司

法定代理人  林志亮  
訴訟代理人  康榮洲  
            陳信華  
被      告  李清利  
上列當事人間請求清償債務事件，本院於民國110年3月23日言詞
辯論終結，判決如下：
    主      文
被告應給付原告新臺幣24,550元。
原告其餘之訴駁回。
訴訟費用新臺幣1,000元，其中新臺幣444元由被告負擔，餘由原
告負擔。
本判決原告勝訴部分得假執行。
　　事實及理由
一、原告主張：
  ㈠被告前於民國93年2月9日與原債權人陽信商業銀行股份有限
    公司（下稱陽信銀行）簽訂信用卡申請書，並領用威士信用
    卡/萬事達信用卡（卡號：0000000000000000/000000000000
    0000）使用，依信用卡約定條款規定，被告得代償他行積欠
    款項及特約商店憑卡簽帳消費，並同意當期之應付帳款，應
    於當期繳款截止日（即每月18日）前向原告全部清償或以循
    環信用方式繳付最低繳金額，逾期清償者，除喪失期限利益
    外，應另行給付原告自入帳日（即每月3日）起至清償日止
    ，按年息百分之19.71（日息萬分之5.4）計算之循環信用利
    息，及依銀行法規定自104年9月1日起調降年息為百分之15
    ，被告自領得信用卡後，於特約商店內消費簽帳及代償他行
    積欠款項，至96年7月3日止，尚積欠新臺幣（下同）55,295
    元（其中本金為37,357元）元未給付，陽信銀行業於96年7
    月31日將上開債權讓與原告，依金融機構合併法第15條第1
    項第1款及第18條第3項規定，96年7月29日於民眾日報公告
    ，爰依信用卡契約及債權讓與之法律關係，提起本件訴訟。
　㈡依被告答辯狀所陳述，被告確實自始至終未將原債權人陽信
    銀行已讓售給原告之債權，入列在債權人清冊中。原告仍然
    主張消費者債務清理條例第73條前段（債務人依更生條件全
    部履行完畢者），後段（但其未申報係因不可歸責於債權人
    之事由者，債務人仍應依更生條件負履行之責），請參酌上
    述情事，亦應適度考量原告權益等語。
　㈢並聲明：被告應給付原告55,295元，及其中37,357元自96年7
    月4日起至104年8月31日止，按週年利率19.71%計算之利息
    ，暨自104年9月1日起至清償日止，按週年利率15%計算之利
    息。
二、被告則以：信用卡申請書是我寫的沒錯，但我沒有陽信銀行
    的信用卡，根本不知道陽信銀行這筆債務，我因卡債情事，
    前經依法聲請更生，是法律扶助基金會律師幫我處理，律師
    跟我說全部都有通知債權人，陽信銀行也沒有加入更生的債
    權人，上述更生案，係經鈞院98年度司執消債更字第57號裁
    定，並已於100年2月22日確定終結，並已清償，本件顯係重
    覆請求，請依法予以駁回等語。並聲明：原告之訴駁回。
三、得心證之理由：
　㈠原告主張被告前向陽信銀行申辦信用卡，積欠本金37,357元
    及利息、違約金未清償，陽信銀行已於96年7月31日將該信
    用卡契約對被告取得之債權讓與原告，並於96年7月29日登
    報公告等情，業經原告提出信用卡申請書、信用卡約定條款
    、信用卡消費明細表、信用卡單月帳務資料96年6月份、債
    權讓與證明書、報紙公告等件為證，被告雖否認有領用陽信
    銀行信用卡，惟查，從原告所提出信用卡帳務明細以觀，被
    告自93年3月起至95年5月，每月均有繳納信用卡款之紀錄，
    足認被告確有請領信用卡使用並積欠上開信用卡債務之事實
    ，此部分之事實堪信為真實。
　㈡原告主張被告未將其列載於更生債權人，亦未申報原告債權
    ，致原告未能於更生程序合法期間申報債權，屬不可歸責原
    告事由，被告仍應負清償責任乙情，則為被告否認，並以前
    揭情詞置辯。經查：
  ⒈按債務人聲請更生時，應提出財產及收入狀況說明書及其債
    權人、債務人清冊。債務人依更生條件全部履行完畢者，除
    本條例別有規定外，已申報之債權未受清償部分及未申報之
    債權，均視為消滅。但其未申報係因不可歸責於債權人之事
    由者，債務人仍應依更生條件負履行之責。消費者債務清理
    條例第43條第1項、第73條第1項定有明文。次按前項未經債
    權人同意減免之債務，於更生方案所定清償期間屆滿後，債
    務人仍應負清償責任。同條例第55條第2項定有明文。又本
    條例第55條第2項規定，於債務人依本條例第73條第1項但書
    應履行之債務，準用之。消費者債務清理條例施行細則第30
    條之1亦有明文。依上開規定可知，債權人於更生程序未申
    報債權，係因不可歸責於己之事由者，依消費者債務清理條
    例第73條第1項但書規定，債務人仍應依更生條件負履行之
    責，債權人之債權於更生條件範圍內，為不免責債權，逾此
    範圍則已免責而不得向債務人請求，另依消費者債務清理條
    例施行細則第30條之1之規定，債權人應於更生方案所定清
    償期間屆滿後，始得向債務人請求履行，且該債權因已屆清
    償期，債務人不得再要求分期清償，而應依更生條件清償之
    成數一次清償，以兼顧債務人及不可歸責債權人並其他債權
    人之利益，故如債權人於更生方案所定清償期間內向債務人
    起訴請求，如符合將來給付之訴之要件，法院應判決債務人
    於更生方案所定清償期間屆滿後依更生條件給付，其餘之訴
    駁回（99年第5期民事業務研究會第37號研究意見、100年第
    6期民事業務研究會第10號研究意見參照）。
  ⒉依原告所提消費明細，被告係於95年6月起未依約繳款，而至
    98年1月被告聲請更生時，僅相距約2年多，經過時間非長，
    堪認被告於聲請更生時應知悉有該債權存在，卻疏未於聲請
    更生之程序中及後續更生方案認可程序中陳報原告之債權，
    致本院未對原告通知命限期申報債權事宜，及致原告於申報
    債權期間屆滿前無法受有通知，而未能及時申報債權，應屬
    不可歸責原告之事由，是被告抗辯上開債權應視為消滅云云
    ，即難憑採。
  ⒊從而，原告依上開規定，僅得依更生條件請求被告履行，是
    原告主張債權計算至裁定開始更生前1日即98年7月22日止，
    債權金額為70,404元（計算式：37,357×（2＋19/365)×19.71
    %＝15,109，55,295＋15,109＝70,404，元以下四捨五入），清
    償成數依本院98年度司執消債更字第57號裁定認可之更生方
    案為34.87%即24,550元（計算式：70,404×34.87%＝24,550，
    元以下四捨五入），是本件原告得請求被告給付之金額應為
    24,550元。
  ㈢綜上所述，原告依信用卡契約、債權讓與之法律關係及消費
    者債務清理條例第73條但書規定，請求被告給付24,550元，
    為有理由，應予准許。其逾此範圍之請求，則無理由，應予
    駁回。
四、本件事證已臻明確，兩造其餘攻擊防禦方法，核與判決結果
    不生影響，爰不逐一論述。 
五、本判決原告勝訴部分，係適用小額程序所為被告敗訴之判決
    ，依民事訴訟法第436條之20規定，應依職權宣告假執行。
六、訴訟費用負擔之依據：依民事訴訟法第79條及同法第436條
    之19條第1項規定，確定本件訴訟費用額為第一審裁判費1,0
    00元，應由兩造依其勝敗比例分擔，即被告負擔444元，餘
    由原告負擔。
中　　華　　民　　國　　110 　年　　3 　　月　　30　　日
                  臺灣嘉義地方法院嘉義簡易庭
                                  法　官　孫偲綺
以上正本係照原本作成。
如對本判決上訴，須於判決送達後20日內向本庭（嘉義市文化路
308之1號）提出上訴狀（均須按他造當事人之人數附繕本）。如
委任律師提起上訴者，應一併繳納上訴審裁判費。
民事訴訟法第436條之24第2項規定：對小額程序之第一審裁判之
上訴或抗告，非以其違背法令為理由，不得為之。
中　　華　　民　　國　　110 　年　　3 　　月　　30　　日
                                  書記官  李珈慧